臺灣基隆地方法院刑事裁定　　　　　　 100年度撤緩字第22號
聲　請　人　　臺灣基隆地方法院檢察署檢察官
受　刑　人　　陳淵懿
上列聲請人因受刑人犯竊盜案件( 本院99年度基簡字第214 號）
，聲請撤銷緩刑之宣告（100 年度執聲字第283 號），本院裁定
如下：
    主   文
聲請駁回。
    理    由
一、聲請意旨略以：受刑人因犯竊盜案件，經臺灣基隆地方法院
    於99年3 月8 日以99年度基簡字第214 號（98年度偵字第55
    57號）判處有期徒刑6 月，如易科罰金以新台幣壹仟元折算
    壹日，緩刑2 年，於99年4 月12日判決確定。又於緩刑前即
    98年11月24日、98年11月25日、98年12月2 日分別更犯詐欺
    案件，經臺灣基隆地方法院於99年3 月19日以99年度基簡字
    第94號判決判處應執行罰金2 萬5 仟元，於99年6 月7 日確
    定，所處刑罰已執行完畢；另於98年10月5 日、99年2 月22
    日分別繼犯詐欺案件，再經臺灣基隆地方法院於99年3 月31
    日以99年度易字第75號判決判處應執行拘役40日，於99年5
    月3 日確定，所處刑罰已執行完畢。復於緩刑後即於100 年
    2 月2 日再犯竊盜罪，經臺灣基隆地方法院於100 年3 月4
    日以100 年度基簡字第286 號判決判處拘役5 日，於100 年
    4 月6 日確定。核該受刑人所為，已合於刑法第75條之1 第
    1 項第1 款、第2 款所定撤銷緩刑宣告之原因，原宣告之緩
    刑顯難收其預期效果，爰依刑事訴訟法第476 條規定聲請撤
    銷等語。
二、按「受緩刑之宣告，而有下列情形之一者，撤銷其宣告：一
    、緩刑期內因故意犯他罪，而在緩刑期內受逾六月有期徒刑
    之宣告確定者。二、緩刑前因故意犯他罪，而在緩刑期內受
    逾六月有期徒刑之宣告確定者。前項撤銷之聲請，於判決確
    定後六月以內為之」，刑法第75條定有明文；再按「受緩刑
    之宣告而有下列情形之一，足認原宣告之緩刑難收其預期效
    果，而有執行刑罰之必要者，得撤銷其宣告：一、緩刑前因
    故意犯他罪，而在緩刑期內受六月以下有期徒刑、拘役或罰
    金之宣告確定者。二、緩刑期內因故意犯他罪，而在緩刑期
    內受六月以下有期徒刑、拘役或罰金之宣告確定者。三、緩
    刑期內因過失更犯罪，而在緩刑期內受有期徒刑之宣告確定
    者。四、違反第74條第2 項第1 款至第8 款所定負擔情節重
    大者」，刑法第75條之1 第1 項定有明文。又依刑法第75條
    之1 第2 項，刑法第75條第2 項之規定，於第75條之1 第1
    項第1 款至第3 款情形亦適用之。是刑法第75條第1 項第1
    款及第75條之1 第1 項第2 款撤銷緩刑宣告之聲請，均須在
    判決確定後六月以內為之。究其立法理由，係為「督促主管
    機關注意即時行使撤銷緩刑之責，俾使撤銷緩刑之法律關係
    早日確定」，是則，此所稱之六個月，屬法定之強制期間，
    倘檢察官逾期聲請撤銷緩刑，不論是否仍在緩刑期間之內，
    法院應予駁回，以使相關之法律關係早日確定。亦即，檢察
    官如欲聲請撤銷受刑人之緩刑宣告，自應於後案判決確定後
    六個月以內聲請，始為適法（臺灣高等法院暨所屬法院95年
    法律座談會刑事類提案第24號、98年度抗字第271 號刑事裁
    定參照）。
三、經查：
  (一)本件受刑人陳淵懿雖因竊盜案件，前經本院於99年3 月8 日
    以99年度基簡字第214 號判處有期徒刑6 月，緩刑2 年，並
    於99年4 月12日確定在案。又於該案緩刑宣告期間前之98年
    11月24日、98年11月25日、98年12月2 日、98年10月5 日、
    99年2 月22日更犯詐欺案件，分別經本院於99年3 月19日以
    99年度基簡字第94號判決判處應執行罰金2 萬5 仟元，於99
    年6 月7 日確定；於99年3 月31日以99年度易字第75號判決
    判處應執行拘役40日，於99年5 月3 日確定。復於緩刑後即
    於100 年2 月2 日再犯竊盜罪，再經本院於100 年3 月4 日
    以100 年度基簡字第286 號判決判處拘役5 日，於100 年4
    月6 日確定等情，均業據本院核閱卷附之上開4 案件判決書
    及臺灣高等法院被告前案紀錄表等件查證屬實，且本件聲請
    係於前開本院100 年度基簡字第286 號判決確定後6 個月內
    所為之，有臺灣基隆地方法院檢察署100 年4 月21日基檢達
    新100 執聲283 字第009081號函及其上蓋有本院收文章戳可
    考。是聲請人之聲請程序合於首揭規定，先予敘明。
  (二)然按緩刑宣告是否得撤銷，除須符合刑法第75條之1 第1 項
    各款之要件外，該條並採裁量撤銷主義，賦予法院撤銷與否
    之權限，於該條第1 項規定係以「足認原宣告之緩刑難收其
    預期效果，而有執行刑罰之必要」為實質要件，供作審認之
    標準。亦即於「得」撤銷緩刑之情形，法官應依職權本於合
    目的性之裁量，妥適審酌受刑人所犯前後數罪間，關於法益
    侵害之性質、再犯之原因、違反法規範之情節是否重大、受
    刑人主觀犯意所顯現之惡性及其反社會性等各情，是否已使
    前案原為促使惡性輕微之被告或偶發犯、初犯改過自新而宣
    告之緩刑，已難收其預期之效果，而確有執行刑罰之必要，
    供作審認之標準，此與刑法第75條第1 項所定2 款要件有一
    具備，即毋庸再行審酌其他情狀，應逕予撤銷緩刑之情形不
    同。是以，爰審酌本件受刑人前於98年12月13日竊取被害人
    放置於客廳桌上金元寶盒內之現金新臺幣107 元，嗣經本院
    以99年度基簡字第214 號判決判有期徒刑6 個月，緩刑2 年
    ，而於緩刑期前所犯之詐欺罪，僅為其明知無資力可支付餐
    飲費用，仍詐騙被害人為其提供啤酒、餐點等服務，其價值
    不高，犯罪情節均尚屬輕微；另於緩刑內所犯之竊盜案件，
    亦僅竊取成衣攤位上圍巾1 條，縱再蹈法網，然其竊取為日
    常生活所需之物，其生活顯有難濟溫飽之虞，且受刑人復僅
    經本院判處拘役5 日，危害並非重大，若因此即將前揭緩刑
    宣告撤銷並命受刑人執行徒刑刑罰，勢過於嚴苛並有悖比例
    原則，尚與本條前揭立法意旨有違，衡情不能因此遽認其前
    案緩刑之宣告難收預期效果而有執行刑罰之必要。是檢察官
    執此聲請撤銷受刑人前案之緩刑，非有理由，應予駁回。
四、依刑事訴訟法第220 條，裁定如主文。
中    華    民    國   100    年    4     月    29    日
                  刑事第四庭法  官  黃永定
上正本證明與原本無異。
對於本件裁定如有不服，應於送達後5 日內，向本院提出抗告書
狀，敘述抗告之理由，抗告於臺灣高等法院。
中    華    民    國   100    年    4     月    29    日
                            書記官  劉珍珍